src/morphology/affixes/nouns.lexc
LEXICON N_OE_SG
        +Nom+PxSg1:%>ome           FINAL1 ;
        +Nom+PxSg2:%>edh           FINAL1 ;
        +Nom+PxSg3:e%>se           FINAL1 ;
        +Nom+PxSg3:o%>be           FINAL1 ;! går som laatjove (s.45) og aajjove (s.48) Magga
              +Acc:oe%>m           FINAL1 ;
        +Acc+PxSg1:%>eme           FINAL1 ;
 +Acc+PxSg1+Use/NG:%>emem          FINAL1 ;
        +Acc+PxSg2:%>emdh          FINAL1 ;
        +Acc+PxSg3:e%>mse          FINAL1 ;
        +Acc+PxSg3:o%>bem          FINAL1 ; ! går som laatjove (s.45) og aajjove (s.48) Magga
              +Gen:oe%>n           FINAL1 ;
        +Gen+PxSg1:%>ene           FINAL1 ;
        +Gen+PxSg3:o%>ben          FINAL1 ; ! går som laatjove (s.45) og aajjove (s.48) Magga
       +Ill+PxSg3:oe%>basse        FINAL1 ;! skal den gå som aajj_oe_vasse eller                 
     !  +Ill+PxSg3:o%>basse        FINAL1 ;! eller skal den gå som laatj_o_vasse? - hvor den korte vokalen i andre stavelse er -o- (s.45.Magga)
              +Ine:o%>sne          FINAL1 ;
              +Ela:o%>ste          FINAL1 ;
        +Ine+PxSg3:oe%>bisnie      FINAL1 ;! skal den gå som aajj_oe_visnie eller                 
     !   +Ine+PxSg3:o%>bisnie      FINAL1 ;! eller skal den gå som laatj_o_visnie? - hvor den korte vokalen i andre stavelse er -o-  (s.45.Magga)
        +Ela+PxSg1:oe%>stanne      FINAL1 ;
        +Ela+PxSg3:oe%>bistie      FINAL1 ;! skal den gå som aajj_oe_vistie eller                  
     !   +Ela+PxSg3:o%>bistie      FINAL1 ;! eller skal den gå som laatj_o_vistie? - hvor den korte vokalen i andre stavelse er -o-  (s.45.Magga)
 +Ela+PxSg2+Use/NG:oe%>stadth      FINAL1 ;
              +Com:o%>jne          FINAL1 ;
       +Com+PxSg2:oe%>%^1UMLnadth  FINAL1 ;
       +Com+PxSg3:oe%>binie        FINAL1 ;! skal den gå som aajj_oe_vinie eller                    
    !   +Com+PxSg3:o%>binie        FINAL1 ;! eller skal den gå som laatj_o_vinie? - hvor den korte vokalen i andre stavelse er -o-  (s.45.Magga)

       +Ess+PxSg3:oe%>binie        FINAL1 ;! skal den gå som aajj_oe_vinie eller 
    !   +Ess+PxSg3:o%>binie        FINAL1 ;! eller skal den gå som laatj_o_vinie? - hvor den korte vokalen i andre stavelse er -o-  (s.45.Magga)
    
    
LEXICON N_OE_PL
         +Nom:oe%>h       FINAL1 ;
         +Acc:o%>jde      FINAL1 ;
         +Gen:oe%>j       FINAL1 ;
+Gen+Err/Orth:o%>j        FINAL1 ;
         +Ill:o%>jde      FINAL1 ;
         +Ine:o%>jne      FINAL1 ;
         +Ela:o%>jste     FINAL1 ;
         +Com:oe%>jgujmie FINAL1 ;
+Com+Err/Orth:o%>jgujmie  FINAL1 ;
+Com+Err/Orth:oe%>jgyjmie FINAL1 ;

! La stå!!
!    +Nom+PxPl1:%>omh           FINAL1 ;
!    +Nom+PxPl2
!    +Nom+PxPl3:o%>bh           FINAL1 ;
!    
!    +Acc+PxPl1
!    +Acc+PxPl2
!    +Acc+PxPl3
!    
!    +Gen+PxPl1
!    +Gen+PxPl2
!    +Gen+PxPl3
!    
!    +Ill+PxPl1
!    +Ill+PxPl2
!    +Ill+PxPl3
!    
!    +Ela+PxPl1
!    +Ela+PxPl2
!    +Ela+PxPl3
!    
!    +Com+PxPl1
!    +Com+PxPl2
!    +Com+PxPl3:

LEXICON N_OE_ESS
 +Ess:o%>jne FINAL1 ;

! LEXICON LAAHKOE
!  +N+Der1+Der/Rec+N:oe LAAHKOEH_EVEN  ;
!              +N+Sg:   N_OE_SGILL_UML ; ! Causes Umlaut
!                       N_OE           ;
! 
! LEXICON GAAROEH ! -oe plural
!                     +N+Pl+Nom:oe%>h                  FINAL1    ;
!                     +N+Pl+Acc:o%>jde                 FINAL1    ;
!                     +N+Pl+Gen:oe%>j                  FINAL1    ;
!                     +N+Pl+Ill:o%>jde                 FINAL1    ;
!                     +N+Pl+Ine:o%>jne                 FINAL1    ;
!                     +N+Pl+Ela:o%>jste                FINAL1    ;
!                     +N+Pl+Com:oe%>jgujmie            FINAL1    ;
!             +N+Pl+Com+Err/Orth:oe%>jgyjmie            FINAL1    ;
!                        +N+Ess:o%>jne                 FINAL1    ;
!                   +N+Cmp/SgNom:oe                     R         ;
!                   +N+Cmp/PlGen:oe%>j                  R         ;
!        +N+Der1+Der/Dimin+N+Pl:e%»%^2UMLtj            N_ODD_PL  ;
!           +N+Der1+Der/Dimin+N:e%»%^2UMLtj            N_ODD_ESS ;
!  +N+Der1+Der/Dimin+N+Cmp/SgNom:e%»%^2UMLtje           R         ;
!  +N+Der1+Der/Dimin+N+Cmp/PlGen:e%»%^2UMLtj%>%^DISIMPi R         ;
!  
!  
 


! Inflection for maana-type nouns
! -------------------------------
LEXICON N_OE_MAANA
 +v1: N_OE  ;
 +v2: MAANA ;


LEXICON MAANA
 +N+Sg: MAANASGNOM ;
    +N: MAANAOBL   ;


LEXICON MAANA_SG
 +N+Sg: MAANASGNOM ;
 +N+Sg: MAANASGOBL ;

LEXICON MAANASGNOM
 +Nom:a FINAL1 ;

LEXICON MAANAOBL
               +Pl:             MAANA_PL   ;
                                EVEN_ESS   ;
               +Sg:             MAANASGOBL ;
         +Cmp/SgNom:a            R          ;
         +Cmp/SgGen:a%>n         R          ;
         +Cmp/PlGen:a%>j         R          ;
 +Der1+Der/Dimin+N:%^aLATUS%»tj GÅATETJE   ;
 +Der2+Der/Car:eht   hts_HTS_ODDNOCOMP ;
 
LEXICON MAANASGOBL
        +Nom+PxSg1:%>eme     FINAL1 ;
        +Nom+PxSg2:%>edh     FINAL1 ;
        +Nom+PxSg3:e%>se     FINAL1 ;
        +Nom+PxSg3:e%>be     FINAL1 ;   ! Som daktere
              +Acc:a%>m      FINAL1 ;
        +Acc+PxSg1:%>eme     FINAL1 ;
 +Acc+PxSg1+Use/NG:%>emem    FINAL1 ;
        +Acc+PxSg2:%>emdh    FINAL1 ;
        +Acc+PxSg3:e%>mse    FINAL1 ;
        +Acc+PxSg3:e%>bem    FINAL1 ; ! som daktere
              +Gen:a%>n      FINAL1 ;
        +Gen+PxSg1:%>ene     FINAL1 ;
        +Gen+PxSg3:e%>ben    FINAL1 ;
              +Ill:e%>se     FINAL1 ;
        +Ill+PxSg1:%>asanne  FINAL1 ;
        +Ill+PxSg2:%>asadth  FINAL1 ;
        +Ill+PxSg3:%>abasse  FINAL1 ;! daktarasse
              +Ine:e%>sne    FINAL1 ;
              +Ela:e%>ste    FINAL1 ;
        +Ela+PxSg1:%>astanne FINAL1 ;
        +Ine+PxSg3:%>abisnie FINAL1 ;! daktarisnie
        +Ela+PxSg3:%>abistie FINAL1 ;! daktaristie
 +Ela+PxSg1+Use/NG:%>astadth FINAL1 ;
              +Com:%>ine     FINAL1 ;
        +Com+PxSg2:%>anadth  FINAL1 ;
        +Com+PxSg3:%>abinie  FINAL1 ;! daktarinie
        +Ess+PxSg3:%>abinie  FINAL1 ;! daktarinie
        

LEXICON MAANA_PL
         +Nom:a%>h       FINAL1 ;
         +Acc:%>ide      FINAL1 ;
         +Acc+Err/Orth:a%>jde FINAL1    ;
         +Gen:a%>j       FINAL1 ;
         +Ill:%>ide      FINAL1 ;
         +Ine:%>ine      FINAL1 ;
         +Ela:%>ijste    FINAL1 ;
         +Com:a%>jgujmie FINAL1 ;
 +Com+Err/Orth:a%>jgyjmie FINAL1 ;

! LEXICON AAHKA
!    +N+Der1+Der/Rec+N:a            LAAHKOEH_EVEN ;
!                                   MAANA_SG      ;
!                +N+Pl:             MAANA_PL      ;
!                   +N:             EVEN_ESS      ;
!          +N+Cmp/SgNom:a            R             ;
!          +N+Cmp/SgGen:a%>n         R             ;
!          +N+Cmp/PlGen:a%>j         R             ;
!  +N+Der1+Der/Dimin+N:%^aLATUS%»tj GÅATETJE      ;

!PLURALLEMMA
LEXICON MÅVHKAH !a plural noun
                    +N+Pl+Nom:a%>h                    FINAL1    ;
                    +N+Pl+Acc:%>ide                   FINAL1    ;
           +N+Pl+Acc+Err/Orth:a%>jde                  FINAL1    ;
                    +N+Pl+Gen:a%>j                    FINAL1    ;
                    +N+Pl+Ill:%>ide                   FINAL1    ;
                    +N+Pl+Ine:%>ine                   FINAL1    ;
                    +N+Pl+Ela:%>ijste                 FINAL1    ;
                    +N+Pl+Com:a%>jgujmie              FINAL1    ;
           +N+Pl+Com+Err/Orth:a%>jgyjmie              FINAL1    ;
                       +N+Ess:%>ine                   FINAL1    ;
                 +N+Cmp/SgNom:a                       R         ;
                 +N+Cmp/PlGen:a%>j                    R         ;
       +N+Der1+Der/Dimin+N+Pl:%^aLATUS%»tj            N_ODD_PL  ;
          +N+Der1+Der/Dimin+N:%^aLATUS%»tj            N_ODD_ESS ;
+N+Der1+Der/Dimin+N+Cmp/SgNom:%^aLATUS%»tje           R         ;
+N+Der1+Der/Dimin+N+Cmp/PlGen:%^aLATUS%»tj%>%^DISIMPi R         ;
